【裁判字號】    89,上易,2016
【裁判日期】    891227
【裁判案由】    贓物
【裁判全文】
臺灣高等法院高雄分院刑事判決                  八十九年度上易字第二一六號
    上  訴  人  台灣高雄地方法院檢察署檢察官
    被      告  乙○○
右上訴人因被告贓物案件，不服台灣高雄地方法院八十九年度易字第四二三號中華
民國八十九年十月二十日第一審判決（起訴案號：台灣高雄地方法院檢察署八十九年
度偵字第一五四七七號），提起上訴，本院判決如左：
    主  文
原判決撤銷。
乙○○搬運贓物，累犯，科罰金壹萬元，如易服勞役，以參佰元折算壹日。
    事  實
一、乙○○於八十七年間曾犯竊盜罪，經台灣高雄地方法院判處有期徒刑五月，於八
    十七年十一月七日執行完畢，明知謝青山（另案由台灣高雄地方法院審理），所
    持有之電纜線六條，係阿吉仔竊自高雄縣林園鄉○○村○○路○段二七九巷一號
    之進興企業有限公司所有，於八十九年七月五日所失竊，謝青山以低價購入之贓
    物，準備運往銷售，乙○○竟於八十九年七月十日八時三十分許，在高雄縣林園
    鄉中美公司旁之排水溝處，以其所有之兩輪式人力車協助謝青山運送，為謝青山
    搬運贓物，嗣於同日八時四十分許，二人將上開贓物運至位於高雄縣林園鄉○○
    村○○○路之中芸舊貨商處銷贓時，因形跡可疑為警盤詰，而當場查獲。
二、案經高雄縣警察局林園分局移送台灣高雄地方法院檢察署檢察官偵查，聲請以簡
    易判決處刑，原審法院依通常程序審理。
    理  由
一、檢察官聲請以簡易判決處刑，與起訴有同一效力，原審認為不宜依簡易判決處刑
    ，改依通常程序審理，上訴後本院自仍應依通常程序審理，先此敘明。
二、訊據被告乙○○直承幫忙載運上揭電纜線，惟否認搬運贓物犯行，辯稱：我不知
    道那些電纜線是贓物，是謝青山要我幫忙載，我有問他（指謝青山）這些電纜線
    何來，他說是向他人買的等語。
三、經查：
（一）上揭電纜線係設於高雄縣林園鄉○○村○○路○段二七九巷一號之進興企業有
      限公司所有，於八十九年七月五日所失竊；業據丙○○於警訊稱「我的所屬公
      司進興公司位於林園鄉○○村○○路○段二七九巷一號於八十九年七月五日凌
      時段遭竊六條電纜線，每條長約四十公尺，總值約九千六百元」（見警卷第四
      頁），且有贓物領具一紙在卷可稽，自係贓物。
（二）上揭贓物，由謝青山向阿吉仔買得，業據謝青山於警訊稱我知道阿吉仔這些電
      纜線是偷來的，所以我才以低價買入，準備運往舊物商銷售。乙○○因我沒車
      載運所以才叫乙○○幫我一起運往舊物商（見警卷第一頁）；乙○○於警訊亦
      稱「我沒詢問謝青山，他也沒向我說購買多少錢，但知道該電纜線絕對是贓物
      」（見偵查卷第三頁）。經本院於八十九年十二月十四時調查時會同警員林文
      華播放該錄音帶勘驗，所述內容核與筆錄並無不合，另詢諸訊問之警員林文華
      稱「被告之警訊筆錄係依其自由意志之陳述，據實記載，並無刑求逼供，杜撰
      捏造」等語，此部分筆錄應足憑信，足徵其知贓故為搬運。前揭所辯係事後卸
      責之詞。謝青山於警訊稱他不知道這些電纜線是誰的。係迴護之詞。
四、核被告所為係犯刑法第三百四十九條第二項之搬運贓物罪，乙○○於八十七年間
    曾犯竊盜罪，經台灣高雄地方法院判處有期徒刑五月，於八十七年十一月七日執
    行完畢，有台灣高雄地方法院檢察署刑案資料查主紀錄表、臺灣高等法院被告全
    國前案紀錄表可按，執行完畢後五年內，再犯本件有期徒刑以上之罪，為累犯，
    應依法加重其刑。
五、原審為無罪之判決，不無違誤，檢察官上訴意旨指摘原判決不當，徵諸警訊筆錄
    及錄音帶所錄及所記載各情相符，為有理由，應由本院撤銷改判，爰審酌被告係
    累犯，事後協助搬運贓物等一切情狀，科罰金壹萬元，並依法如易服勞役，以參
    佰元折算壹日之折算標準。
據上論斷，應依刑事訴訟法第三百六十九條第一項前段、第三百七十三條、第三百六
十四條、第二百九十九條第一項前段，刑法第三百四十九條二項、第四十二條第一項
、第四十七條，罰金罰鍰提高標準條例第一條前段、第二條，判決如主文。
本案經檢察官劉翼謀到庭執行職務。
中    華    民    國     八十九     年      十二      月    二十七      日
                              臺灣高等法院高雄分院刑事第四庭
                                  審判長法官  莊  鎮
                                        法官  陳吉雄
                                        法官  陳啟造
右甲本證明與原本無異。
不得上訴。
                                      書記官  黃貞嘉
中    華    民    國     八十九     年      十二      月    二十九      日
附錄  本件論罪科刑法條：
刑法第三百四十九條第二項
搬運、寄藏、故買贓物或為牙保者，處五年以下有期徒刑、拘役或科或併科一千元以
下罰金。
                                                                        Ｋ


司法院資訊處製作；財團法人民間司法改革基金會備份。
